ACORDAO-COMPLETO-2434307

ACÓRDÃO DE RELAÇÃO

ACÓRDÃO DE RELAÇÃO 11518/2020 ATA 36/2020 - PRIMEIRA CÂMARA

Acórdão 11518/2020-TCU-Primeira Câmara
Considerando que a Diretoria de Administração de Pessoal do Comando da Aeronáutica informou a este Tribunal que aguarda resposta a respeito da adoção de providências perante às respectivas organizações militares de vinculação dos pensionistas, a fim de comunicar formalmente e assinar o termo de ciência do Acórdão 8415/2020-TCU-Primeira Câmara;
Considerando que a pensionista Maria José Marques da Rocha ingressou com recurso de reexame (peça 107) em razão do Acórdão 8415/2020-TCU-Primeira Câmara;
Os ministros do Tribunal de Contas da União, reunidos em sessão da 1ª Câmara, com fundamento no art. 143, V, "e", do RI/TCU, e de acordo com o parecer da unidade técnica (peça 106) , ACORDAM, por unanimidade em prorrogar por 30 (trinta) dias, a contar da ciência desta deliberação, o prazo para cumprimento das determinações constantes dos itens 9.3.1.1 e 9.3.1.2 do Acórdão 8415/2020-TCU-Primeira Câmara.
1. Processo TC-Processo 041.812/2012-3 (PENSÃO CIVIL) 
	1.1. Interessados: Ari Cesar dos Santos Fernandes (XXX.416.917-XX) ; Daniel Santos Mattoso Lima Terra (XXX.215.117-XX) ; Derek Felipe Moraes Lins Pereira (XXX.500.187-XX) ; Emily Jane Pita Hohenfeld (XXX.749.645-XX) ; Enzo Figueiredo Cardoso Cordeiro (XXX.609.167-XX) ; João Victor Cunha (XXX.516.577-XX) ; Maria Caroline Mello Marques (XXX.281.467-XX) ; Maria Cecícila Ciolla (XXX.324.698-XX) ; Maria José Marques da Rocha (XXX.416.897-XX) ; Rafael Vidal dos Santos (XXX.576.707-XX) .
	1.2. Órgão: Diretoria de Administração do Pessoal do Comando da Aeronáutica.
	1.3. Relator: Ministro-Substituto Weder de Oliveira.
	1.4. Representante do Ministério Público: Procurador Júlio Marcelo de Oliveira.
	1.5. Unidade Técnica: Secretaria de Fiscalização de Pessoal (Sefip) .
	1.6. Representação legal: Tiago Mascarenhas da Costa Marques (205.521/OAB-RJ) , representando Maria José Marques da Rocha; Antonio Clovis Sales Amorim Junior (31.605/OAB-BA) e outros, representando Emily Jane Pita Hohenfeld. 
	1.7. Determinações/Recomendações/Orientações: não há.

Primeira Câmara

Ari Cesar dos Santos Fernandes (XXX.416.917-XX); Daniel Santos Mattoso Lima Terra (XXX.215.117-XX); Derek Felipe Moraes Lins Pereira (XXX.500.187-XX); Emily Jane Pita Hohenfeld (XXX.749.645-XX); Enzo Figueiredo Cardoso Cordeiro (XXX.609.167-XX); João Victor Cunha (XXX.516.577-XX); Maria Caroline Mello Marques (XXX.281.467-XX); Maria Cecícila Ciolla (XXX.324.698-XX); Maria José Marques da Rocha (XXX.416.897-XX); Rafael Vidal dos Santos (XXX.576.707-XX).

ACORDAO-COMPLETO-2479270

Acórdão 1315/2022 - Primeira Câmara

WEDER DE OLIVEIRA

Tiago Mascarenhas da Costa Marques (205.521/OAB-RJ), representando Maria José Marques da Rocha; Antonio Clovis Sales Amorim Junior (31.605/OAB-BA) e outros, representando Emily Jane Pita Hohenfeld.

Procurador Júlio Marcelo de Oliveira.

PENSÃO CIVIL (PCIV)

Secretaria de Fiscalização de Pessoal (Sefip).